臺灣臺中地方法院臺中簡易庭民事判決
111年度中簡字第3397號
原      告  黃格格  
被      告  李佳馨  

上列當事人間請求損害賠償事件，本院於民國111年11月15日言
詞辯論終結，判決如下：
    主      文
一、被告應給付原告新臺幣10,000元，及自民國111年10月20日
    起至清償日止，按年息百分之5計算之利息。
二、原告其餘之訴駁回。
三、訴訟費用新臺幣1,110元，由被告負擔新臺幣101元，其餘由
    原告負擔。
四、本判決原告勝訴部分得假執行。
五、原告其餘假執行之聲請駁回。
    事實及理由
一、原告主張：被告在工作離職前，由其主管即原告記錄其工作
    情形，而遭其所屬工作單位認定被告工作態度不佳，因此扣
    減被告薪水，被告因而心生不滿，竟基於公然侮辱之犯意，
    於民國111年1月6日18時許前之某時，以「_xianxuai_」之I
    nstagram社群軟體(下稱IG)帳號，在IG之限時動態上，留下
    「尤其是在那裡有一個叫KEKE，11/4生日天蠍座的婊子，如
    果你去了沒被他顛覆三觀我給你444看眼科」等文字，使原
    告之IG好友多數人得以觀覽，侵害原告之名譽，致原告精神
    上受有痛苦，爰依侵權行為之法律關係，請求賠償精神慰撫
    金新臺幣（下同）11萬元等語。並聲明：⑴被告應給付原告1
    1萬元，及自起訴狀繕本送達被告翌日起至清償日止，按週
    年利率百分之5計算之利息。⑵願供擔保請准宣告假執行。
二、被告則以：原告因本人在ig軟體上情緒性貼文，覺得是影射
    她而要求被告發布自辱性公開道歉文。儘管被告解釋並非在
    講她，而且根本也無人認識她，原告仍語帶威脅要被告照原
    告所說公開貼文道歉，並揚言不照做將提告。被告無奈照其
    意思公開發布自辱性道歉貼文，但心理與自尊已受創嚴重。
    事後原告還是提告公然侮辱並遭起訴终結。被告於發文當日
    在原告要求下即刪文並公開道歉，以為已平息對方怒火。不
    料卻被原告之男友挾怨報復，之後又被原告提告公然侮辱。
    在兩案偵查過程中於檢察官的要求下協商和解，但均未達到
    共識。其男友態度惡劣不覺自己有錯也不曾道歉。原告更是
    得理不饒人，完全無法溝通協調。並非被告不願和解。被告
    再次重申在此案件中被告也是受害者，只是因為貼文不當被
    原告對號入座指稱在罵她。被告得到應有的刑責。接下來面
    臨撤緩執行，入監或繳付12萬元已讓被告陷入困境，若再加
    上原告求償11萬，就是逼死被告也是沒錢償還等語，資為抗
    辯。並聲明：原告之訴駁回。
三、得心證之理由：
 ㈠原告主張被告於111年1月6日18時許前之某時，以「_xianxuai
   _」之IG帳號，在IG之限時動態上，留下「尤其是在那裡有一
   個叫KEKE，11/4生日天蠍座的婊子，如果你去了沒被他顛覆
   三觀我給你444看眼科」等文字，使原告之IG好友多數人得以
   觀覽，侵害原告之名譽之事實，業據原告提出本院刑事庭111
   年度中簡字第1513號刑事判決、IG畫面截圖等（見本院卷第1
   5至21頁）為證，並經本院依職權調閱上開案號刑事卷宗之電
   子卷證（含111年度偵字第16615號偵查卷宗）審認無訛；被
   告所涉上開公然侮辱犯行，雖以前詞置辯。惟按刑法上之公
   然侮辱罪，係指對他人公然為非屬指摘具體事實之「抽象」
   謾罵或嘲弄，致使他人在精神、心理感受到難堪或不快，足
   以貶損他人之感情名譽者而言。而「婊子」此一語彙，依一
   般社會通念，係指辱罵女人之鄙穢用語，常用於貶抑之場合
   ；另「顛覆三觀」此一語彙，係指某一人之行為或某一件事
   情極端違背自己原有之觀念或看法，常暗指某一人之行為或
   某一件事情極端不合理甚或不正常之意。無論係「婊子」或
   「顛覆三觀」此等語彙，在對人直接謾罵之狀況，均有貶抑
   、輕蔑、使人難堪之意思，而此等文字用詞對於遭謾罵之對
   象而言，將使其在精神、心理上感覺難堪，自足以貶損人格
   及社會上之評價，為一般人所無法認同、接受。且依我國國
   情，若係在與對方因細故而生爭執或糾紛期間，執以辱罵對
   方者，當屬侮辱性之言詞，此為公眾周知之事實。被告於案
   發時為已成年人，具有一定之智識程度與社會經驗，自當不
   能對上情諉為不知，是被告上開所辯，尚無可採。依本院調
   查證據之結果，原告主張之事實，應堪信為真實。
 ㈡按因故意或過失，不法侵害他人之權利者，負損害賠償責任；
    不法侵害他人之身體、健康、名譽、自由、信用、隱私、貞
    操，或不法侵害其他人格法益而情節重大者，被害人雖非財
    產上之損害，亦得請求賠償相當之金額，民法第184條第1項
    前段、第195條第1項前段分別定有明文。查本件被告在IG之
    限時動態上，留下「尤其是在那裡有一個叫KEKE，11/4生日
    天蠍座的婊子，如果你去了沒被他顛覆三觀我給你444看眼
    科」等文字，足使貶損原告之名譽，原告主張因被告前述公
    然侮辱之行為而名譽權受有損害，其精神上自亦受有相當之
    痛苦，依前揭規定據以請求被告給付其精神慰撫金，應屬有
    據。惟慰撫金數額之認定，除依被害人所受身體上及精神上
    痛苦程度及所造成之影響予以衡量外，尚須斟酌雙方之身分
    、資力與加害之程度及各種情形以資核定。本院審酌原告係
    高職畢業，目前無業，名下有車輛1部；被告為專科畢業，
    目前無業，名下無汽車、房產等情，業據兩造於本院言詞辯
    論時陳述在卷（見本院卷第54頁），並有本院依職權所調取
    之兩造稅務電子閘門財產所得調件明細表附卷可憑，暨本院
    衡酌本案發生之緣由、過程、被告行為之情節（即被告張貼
    辱罵言詞之時間久暫等實際加害之情形）、原告所受精神上
    痛苦之程度、對原告名譽之影響等一切情狀，認原告請求11
    萬元精神慰撫金，尚嫌過高，應予酌減為10,000元，始為適
    當，原告逾此範圍之請求，則屬無據。
  ㈢再按給付有確定期限者，債務人自期限屆滿時起，負遲延責
    任；給付無確定期限者，債務人於債權人得請求給付時，經
    其催告而未為給付，自受催告時起，負遲延責任。其經債權
    人起訴而送達訴狀，或依督促程序送達支付命令，或為其他
    相類之行為者，與催告有同一之效力，民法第229 條第1 項
    、第2 項分別定有明文。又按遲延之債務，以支付金錢為標
    的者，債權人得請求依法定利率計算之遲延利息。但約定利
    率較高者，仍從其約定利率；應付利息之債務，其利率未經
    約定，亦無法律可據者，週年利率為百分之5，民法第233條
    第1 項、第203 條亦分別明定。查原告對被告之侵權行為損
    害賠償債權，核屬無確定期限之給付，既經原告提起本件民
    事訴訟，且起訴狀繕本於111年10月19日合法送達被告（送
    達證書見本院卷第47頁），則原告請求被告自起訴狀繕本送
    達被告之翌日即111年10月20日起至清償日止，按週年利率
    百分之5計算之遲延利息，核無不合，應予准許。
四、綜上所述，原告依上開規定，請求被告給付10,000元，及自
    111年10月20日起至清償日止，按年息百分之5計算之利息，
    為有理由，應予准許。逾此部分之請求，則屬無據，應予駁
    回。
五、本件原告勝訴部分係就民事訴訟法第427條第2項第12款訴訟
    適用簡易程序為被告敗訴之判決，爰依民事訴訟法第389條
    第1項第3 款規定，依職權宣告假執行。原告雖陳明請准宣
    告假執行，不過係促使本院發動職權為假執行之宣告，本院
    就原告此部分聲請無庸為准駁之諭知。至原告敗訴部分，其
    假執行之聲請亦失所依附，應併予駁回。
六、本件事證已臻明確，兩造其餘攻擊防禦方法及所舉證據，經
    審酌結果，與本件判決結論均無影響，爰不一一論述，附此
    敘明。
七、訴訟費用負擔之依據：依民事訴訟法第79條。
中　　華　　民　　國　　111 　年　　12　　月　　9 　　日
                          臺灣臺中地方法院臺中簡易庭
                                  法　官　張清洲
以上為正本，係照原本作成。
如不服本判決，應於送達後二十日內，向本院提出上訴狀並表明
上訴理由，如於本判決宣示後送達前提起上訴者，應於判決送達
後二十日內補提上訴理由書（須附繕本）。如委任律師提起上訴
者，應一併繳納上訴審裁判費。
中　　華　　民　　國　　111 　年　　12　　月　　9 　　日
                                  書記官  陳慧津